【裁判字號】    99,裁,1016
【裁判日期】    990506
【裁判案由】    房屋稅
【裁判全文】
最  高  行  政  法  院  裁  定
                                      99年度裁字第1016號
上  訴  人  臺灣化學纖維股份有限公司
代  表  人  甲○○
訴訟代理人  林志忠  律師
            葉銘功  律師
            孫千蕙  律師
被 上訴 人  乙○○○○○
代  表  人  丙○○
上列當事人間房屋稅事件，上訴人對於中華民國97年6月30日高
雄高等行政法院97年度簡字第48號判決，提起上訴，本院裁定如
下：
    主  文
上訴駁回。
上訴審訴訟費用由上訴人負擔。
    理  由
一、按「（第1項）對於適用簡易程序之裁判提起上訴或抗告，
    須經最高行政法院之許可。（第2項）前項許可，以訴訟事
    件所涉及之法律見解具有原則性者為限。」「對簡易訴訟事
    件之判決提起上訴，應於上訴理由中具體表明該訴訟事件所
    涉及之原則性法律見解。」行政訴訟法第235條及第244條第
    3項分別定有明文。所謂訴訟事件涉及之法律見解具有原則
    性，係指該事件所涉及之法律問題意義重大，而有加以闡釋
    之必要情形而言，如對於行政命令是否牴觸法律所為之判斷
    ，或就同類事件所表示之法律見解與其他高等行政法院或本
    院所表示之見解互相牴觸，有由本院統一法律上見解或確認
    其見解之必要情形屬之。訴訟事件所涉及之法律問題，前雖
    曾經本院裁判認具有原則性，惟之後該法律問題如經本院一
    再裁判持同一見解而無歧異，該法律問題顯已無由本院再加
    以闡釋之必要，而可認其已不具原則性。
二、被上訴人以上訴人所有坐落雲林縣麥寮鄉三盛村臺塑工業園
    區3-1號YV952工業水槽（下稱系爭水槽），為具有頂蓋、樑
    柱或牆壁並固定於土地上之建築物，供儲槽使用，核為合法
    登記之工廠供直接生產使用之自有房屋，遂按營業用稅率減
    半課徵96年房屋稅新臺幣(下同)7,255元（訴願決定書誤載
    為7,225元）。上訴人不服，申經復查未獲變更，提起訴願
    ，亦遭決定駁回，遂提起行政訴訟，經原審法院以97年度簡
    字第48號判決適用簡易程序駁回，上訴人對之提起上訴，係
    以：原審法院就同類事件所表示之法律見解（含原審法院97
    年度簡字第47號、97年度簡更一字第1號等）與本院（96年
    度裁字第1676號裁定、96年度判字第424號等）裁判所表示
    之見解互相牴觸，有由本院統一法律上見解或確認其見解之
    必要等語，為其論據。惟查本院對與本件有相同法律問題之
    多起案件，已裁判認為與本案儲槽相同或類似之儲槽屬於房
    屋稅課徵之對象，是以本件涉及之法律問題已經釐清，無再
    加闡釋之必要，而不具原則性。次查上訴人所舉原審法院97
    年度簡更一字第1號及97年度簡字第47號判決，均是駁回該
    等案件原告之訴，法律見解並無牴觸。至本院96年度裁字第
    1676號裁定，係認與本案相似之爭點(儲槽是否為房屋稅課
    徵標的)，並無所涉及之法律見解具有原則上之重要情事；
    96年度判字第424號判決係以該案原審判決理由矛盾、理由
    不備，及原審未待送鑑定之鑑定結果即為判決，於理由項下
    復未說明確無鑑定必要之理由，亦有不備理由之違背法令，
    而廢棄原審判決，並未就儲槽是否為房屋稅課徵標的表示法
    律見解，自無與上開原審法院判決所表示之見解互相牴觸，
    而有上訴人所稱由本院統一法律上見解或確認其見解之必要
    。故上訴人訴稱本案涉及法律見解具有原則性之情事，核屬
    無據。上訴人提起上訴，依首開規定及說明，不應許可，其
    上訴難謂合法，應予駁回。
三、據上論結，本件上訴為不合法。依行政訴訟法第249條第1項
    前段、第104條、民事訴訟法第95條、第78條，裁定如主文
    。
中    華    民    國    99    年    5     月    6     日
                    最高行政法院第五庭
                        審判長法官  黃  璽  君
                              法官  林  茂  權
                              法官  鄭  忠  仁
                              法官  吳  東  都
                              法官  陳  金  圍
以  上  正  本  證  明  與  原  本  無  異
中    華    民    國    99    年    5     月    6     日
                              書記官  彭  秀  玲


司法院資訊處製作；財團法人民間司法改革基金會備份。
